臺灣桃園地方法院刑事判決
                                 110年度審原交易字第61號
公  訴  人  臺灣桃園地方檢察署檢察官
被      告  林黎傳盛



指定辯護人  本院公設辯護人廖彥傑
上列被告因公共危險案件，經檢察官提起公訴（110年度偵字第3
8795號），被告就被訴事實為有罪陳述，本院裁定改依簡式審判
程序審理，判決如下：
    主  文
林黎傳盛駕駛動力交通工具而吐氣所含酒精濃度達每公升零點二
五毫克以上，累犯，處有期徒刑柒月。
    事實及理由
一、本件犯罪事實及證據，除證據部分補充「被告林黎傳盛於本
    院準備程序及審理時之自白」外，其餘均與臺灣桃園地方檢
    察署檢察官起訴書之記載相同，茲引用如附件。
二、論罪科刑
（一）新舊法比較：
　　　按行為後法律有變更者，適用行為時之法律，但行為後之
      法律有利於行為人者，適用最有利於行為人之法律，刑法
      第2條第1項定有明文。經查，被告林黎傳盛行為後，刑法
      第185條之3第1項之規定業於民國111年1月28日修正公布
      ，並自同月30日生效施行，修正前刑法第185條之3第1項
      規定：「駕駛動力交通工具而有下列情形之一者，處2年
      以下有期徒刑，得併科20萬元以下罰金」，修正後則規定
      ：「駕駛動力交通工具而有下列情形之一者，處3年以下
      有期徒刑，得併科30萬元以下罰金」，已將法定刑自「2
      年以下有期徒刑，得併科20萬元以下罰金」，提高為「3
      年以下有期徒刑，得併科30萬元以下罰金」，經比較新、
      舊法結果，自以修正前之規定對被告較為有利，依刑法第
      2條第1項前段規定，被告本件犯行應仍適用行為時即修正
      前刑法第185條之3第1項規定處罰。
（二）核被告所為，係犯修正前刑法第185條之3第1項第1款之駕
      駛動力交通工具而吐氣所含酒精濃度達每公升零點二五毫
      克以上之罪。
（三）被告前因公共危險案件，經本院以109年度原交易字第37
      號判決判處有期徒刑6月，併科罰金新臺幣10萬元確定，
      於110年4月23日易科罰金執行完畢，有臺灣高等法院被告
      前案紀錄表在卷可稽，其受徒刑之執行完畢，5年以內故
      意再犯本案為有期徒刑以上之罪，為累犯。又司法院大法
      官於108年2月22日就累犯規定是否違憲乙事，作成釋字第
      775號解釋：「有關累犯加重本刑部分，不生違反憲法一
      行為不二罰原則之問題。惟其不分情節，基於累犯者有其
      特別惡性及對刑罰反應力薄弱等立法理由，一律加重最低
      本刑，於不符合刑法第59條所定要件之情形下，致生行為
      人所受之刑罰超過其所應負擔罪責之個案，其人身自由因
      此遭受過苛之侵害部分，對人民受憲法第8條保障之人身
      自由所為限制，不符憲法罪刑相當原則，牴觸憲法第23條
      比例原則。」本院審酌被告所犯前案與本案為罪質相同之
      公共危險案件，被告顯未能記取前案科刑之教訓謹慎行事
      ，漠視法紀，其對刑罰之反應力薄弱，未因此產生警惕作
      用，爰參照上開解釋意旨，依刑法第47條第1項規定加重
      其刑。
（四）爰以行為人之責任為基礎，審酌被告明知酒精成分對人之
      意識能力具有不良影響，酒後駕車對一般往來之公眾及駕
      駛人自身皆具有高度危險性，竟枉顧自身及公眾安全而酒
      後駕車，實屬不該；兼衡其吐氣所含酒精濃度為每公升0.
      81毫克，猶駕駛自用小客車行駛於市區道路所生之危險，
      暨其於本案犯罪行為所生危害、智識程度、生活狀況、素
      行及犯後態度等一切情狀，量處如主文所示之刑。
據上論斷，應依刑事訴訟法第273條之1第1項、第299條第1項前
段、第310條之2、第454條第2項，刑法第185條之3第1項第1款、
第47條第1項，刑法施行法第1之1條第1項，判決如主文。
本案經檢察官賴怡伶到庭執行職務。
中　　華　　民　　國　　111 　年　　2 　　月　　16　　日
                      刑事審查庭    法  官    高上茹
以上正本證明與原本無異。
如不服本判決應於收受判決後20日內向本院提出上訴書狀，並應
敘述具體理由。其未敘述上訴理由者，應於上訴期間屆滿後20日
內向本院補提理由書（均須按他造當事人之人數附繕本）「切勿
逕送上級法院」。
                                    書記官    蔡宛軒
中　　華　　民　　國　　111 　年　　2 　　月　　17　　日
附錄本判決論罪法條全文：
修正前中華民國刑法第185 條之3第1項
駕駛動力交通工具而有下列情形之一者，處2年以下有期徒刑，
得併科20萬元以下罰金：
一、吐氣所含酒精濃度達每公升0.25毫克或血液中酒精濃度達百
    分之0.05以上。
二、有前款以外之其他情事足認服用酒類或其他相類之物，致不
    能安全駕駛。
三、服用毒品、麻醉藥品或其他相類之物，致不能安全駕駛。

附件：
臺灣桃園地方檢察署檢察官起訴書
                                    110年度偵字第38795號
　　被　　　告　林黎傳盛
　　　　　　　　　　　　男　58歲（民國00年0月00日生）
　　　　　　　　　　　　住桃園市○○區○○路0段000巷00號
　　　　　　　　　　　　居桃園市○○區○○○○街00號1樓
　　　　　　　　　　　　國民身分證統一編號：Z000000000號
上列被告因公共危險案件，已經偵查終結，認應提起公訴，茲將
犯罪事實及證據並所犯法條分敘如下：
　　　　犯罪事實
一、林黎傳盛前因公共危險案件，經臺灣桃園地方法院以109年
    度原交易字37第號判決處有期徒刑6月確定，於民國110年4
    月23日易科罰金執行完畢。詎其猶不知悔改，於110年9月29
    日中午12時許起至同日中午12時40分許止，在桃園市龜山區
    樂善三路某福利社飲用啤酒2罐，明知其已達不能安全駕駛
    動力交通工具之程度，仍基於酒後駕駛動力交通工具之犯意
    ，於同日中午12時50分許，自該處駕駛車牌號碼0000-00號
    自用小客車離去。嗣於同日下午1時7分許，行經桃園市龜山
    區樂善二路與文化一路交岔路口為警攔檢盤查，並於同日下
    午1時59分許，測得其吐氣所含酒精濃度達每公升0.81毫克
    （mg/l）。
二、案經桃園市政府警察局龜山分局報告偵辦。
 　　　 證據並所犯法條
一、上揭犯罪事實，業據被告林黎傳盛於警詢及偵查中坦承不諱
    ，並有酒測單、桃園市政府警察局舉發違反道路交通管理事
    件通知單、財團法人工業技術研究院呼氣酒精測試器檢定合
    格證書、車輛詳細資料報表等件在卷可稽，被告犯嫌堪以認
    定。
二、核被告所為，係犯刑法第185條之3第1項第1款之酒後駕駛動
    力交通工具罪嫌。被告前有如犯罪事實欄所載之有期徒刑執
    行完畢，有刑案資料查註紀錄表附卷足憑，其於5年內故意
    再犯本件有期徒刑以上之罪，為累犯，請審酌依刑法第47條
    第1項規定，加重其刑。
三、依刑事訴訟法第251條第1項提起公訴。
  　此　致
臺灣桃園地方法院
中　　華　　民　　國　 110　　年　　11　　月　　9 　　日
　　　　　　　　　　　　　檢　察　官  吳建蕙
本件證明與原本無異　　　　　　　　　　　　　　　　
中　　華　　民　　國　 110　  年　  11    月    18    日
                          書  記  官  吳文琳
所犯法條：　　
中華民國刑法第185條之3
駕駛動力交通工具而有下列情形之一者，處二年以下有期徒刑，
得併科二十萬元以下罰金：
一、吐氣所含酒精濃度達每公升零點二五毫克或血液中酒精濃度
    達百分之零點零五以上。
二、有前款以外之其他情事足認服用酒類或其他相類之物，致不
    能安全駕駛。
三、服用毒品、麻醉藥品或其他相類之物，致不能安全駕駛。
因而致人於死者，處三年以上十年以下有期徒刑；致重傷者，處
一年以上七年以下有期徒刑。
曾犯本條或陸海空軍刑法第五十四條之罪，經有罪判決確定或經
緩起訴處分確定，於五年內再犯第一項之罪因而致人於死者，處
無期徒刑或五年以上有期徒刑；致重傷者，處三年以上十年以下
有期徒刑。